臺灣高等法院臺中分院刑事判決       100年度上易字第1486號
上  訴  人
即  被  告  洪詩嘉
上列上訴人因違反毒品危害防制條例案件，不服臺灣南投地方法
院100年度易字第256號中華民國100年10月3日第一審判決（起訴
案號：臺灣南投地方法院檢察署100年度毒偵字第600號），提起
上訴，本院判決如下：
    主  文
上訴駁回。
    理  由
一、按不服地方法院之第一審判決而上訴者，須提出上訴書狀，
    並應敘述具體理由，此為上訴必備之程式；其所提出之書狀
    未敘述上訴理由，或僅曾以言詞陳述上訴理由者，均應於上
    訴期間屆滿後二十日內補提理由書於第一審法院；第一審法
    院經形式審查，認逾期未補提上訴理由者，應定期間命補正
    ，逾期未補正者，為上訴不合法律上之程式，應以裁定駁回
    ，如第一審法院未以裁定駁回，第二審法院應以上訴不合法
    律上之程式判決駁回；倘已提出上訴理由，但所提非屬具體
    理由者，則由第二審法院以上訴不合法律上之程式，判決駁
    回；以上於刑事訴訟法第350條、第361條、第362條、第367
    條定有明文。而所謂「具體理由」，必係依據卷內既有訴訟
    資料或提出新事證，指摘或表明第一審判決有何採證認事、
    用法或量刑等足以影響判決本旨之不當或違法，而構成應予
    撤銷之理由，始克當之；倘僅泛言原判決認定事實錯誤、違
    背法令、量刑失之過重或輕縱，而未依上揭意旨指出具體事
    由，或形式上雖已指出具體事由，然該事由縱使屬實，亦不
    足以認為原判決有何不當或違法者，皆難謂係具體理由（最
    高法院97年臺上字第892號刑事判決意旨參照）。
二、本案上訴人即被告洪詩嘉（下稱被告）不服原審判決提起上
    訴，上訴狀所載理由稱：「上訴人洪詩嘉已於案發後，便由
    南投縣政府毒品危害防制中心轉介南投署立醫院接受戒癮治
    療，本人非常積極配合各個療程，立下決心要戒除毒品的束
    縛，更痛定思過要根除毒癮，家人也看見本人服用美沙冬後
    的成效，態度也從剛開始的鄙夷、不信任到現今的支持和鼓
    勵，加上本人子女尚小，稚子只年僅五歲，實須父母親於旁
    照顧及教養階段，懇請貴院能給予自新機會，再次從輕量刑
    ，讓其之家庭能不致毒害而破碎，本人真心悔改，更在美沙
    冬替代療程中逐漸拔除身心兩癮，盼能蒙貴院再次賜予重生
    機會，讓長留在家人身邊彌補昔日錯誤。」云云。
三、經查：刑罰之量定，屬法院自由裁量之職權行使，應審酌刑
    法第57條所列各款事由及一切情狀，為酌量輕重之標準，並
    非漫無限制；量刑輕重係屬事實審法院得依職權自由裁量之
    事項，苟已斟酌刑法第57條各款所列情狀而未逾越法定刑度
    ，不得遽指為違法（最高法院72年臺上字第6696號判例意旨
    參照）。
四、本件原審判決以被告違法毒品危害防制條例罪之施用第二級
    毒品罪，事證明確，再審酌被告之生活狀況、智識程度、年
    輕力壯卻素行非佳，犯罪時間密集，屢因施用毒品案件受刑
    之宣告，有臺灣高等法院被告前案紀錄表在卷可稽，顯見被
    告未因服刑而收教化之效，復考量被告坦承犯行等一切情狀
    ，量處有期徒刑六月，並諭知易科罰金折算標準之處刑，已
    具體斟酌刑法第57條所列事項而為量定，並無量刑過重之不
    當。本案被告上訴意旨並未依據卷內既有訴訟資料或提出新
    事證，指摘或表明第一審判決有何採證、認事用法或量刑等
    足以影響判決本旨之不當或違法，以上開情詞指摘原判決之
    科刑不當而提起上訴，所提出之上訴理由不足以認定原判決
    有何不當或違法，顯非屬具體理由，核之上揭說明，應認被
    告上訴違背法律上之程式，應予以駁回，並不經言詞辯論為
    之。
五、依刑事訴訟法第367條前段、第372條判決如主文。
中    華    民    國   100    年    11    月    23    日
            刑事第八庭  審判長法  官  廖  柏  基
                              法  官  簡  源  希
                              法  官  梁  堯  銘
上列正本證明與原本無異。
不得上訴。
                              書記官  蔡  芬  芬
中    華    民    國   100    年    11    月    23    日